【裁判字號】    94,訴,3403
【裁判日期】    950810
【裁判案由】    確認本票債權不存在等
【裁判全文】
臺灣臺北地方法院民事裁定              94年度訴字第3403號
    原      告  旭裕科技股份有限公司
    法定代理人  丙○○
    原      告  乙○○
                丁○○
    共      同
    訴訟代理人  苗繼業律師
                吳世敏律師
    被      告  甲○○
                            5.
                            a.
                            ).
    訴訟代理人  路春鴻律師
上列當事人間確認本票債權不存在等事件，本院裁定如下：
    主  文
聲請駁回。
    理  由
一、按仲裁協議，如一方不遵守，另行提起訴訟時，法院應依他
    方聲請裁定停止訴訟程序，並命原告於一定期間內提付仲裁
    。但被告已為本案之言詞辯論者，不在此限。原告逾前項期
    間未提付仲裁者，法院應以裁定駁回其訴。仲裁法第四條第
    一項前段、第二項定有明文。
二、本件原告起訴確認被告所持有原告共同簽發，發票日民國94
    年1月24日、付款日95年5月31日、金額新台幣4,800,000元
    之本票（下稱系爭本票）票據債權不存在，並請求被告返還
    系爭本票等語。被告抗辯伊為訴外人UNISEM公司之董事，於
    94 年1月26日代表該公司與原告旭裕科技股份有限公司（下
    稱旭裕公司）簽訂和解契約書，以解決雙方間有關侵權及代
    理銷售糾葛，系爭本票既屬原告為擔保給付而共同簽發，旭
    裕公司未依和解契約書給付第三期款項，UNISEM公司乃將系
    爭本票交由被告聲請准予強制執行之裁定，原告方提起本件
    訴訟。本件既涉及旭裕公司是否已依和解契約書向UNISEM公
    司清償款項之爭議，依和解契約書第11條約定，應向瑞士提
    付仲裁。原告直接向本院起訴，顯不合法，自應裁定停止本
    件訴訟，並命原告於一定期間內向瑞士提付仲裁，倘原告逾
    期提出，即駁回其訴等語。
三、依和解契約書第11.2條約定：「雙方當事人同意，本契約將
    依據中華民國法律來管理、解釋與執行。與本契約有關之任
    何之爭議及請求，將只得在瑞士以仲裁解決之」，而和解契
    約書之當事人為旭裕公司與UNISEM公司，是上開條文所稱「
    與本契約有關之任何之爭議及請求，將只得在瑞士以仲裁解
    決之」，當係指旭裕公司與UNISEM公司間基於和解契約所生
    之爭議與請求為限，而不及於非契約當事人者。查原告乙○
    ○、丁○○與被告均非上開和解契約之當事人，無上開仲裁
    協議之適用。兩造間復無其他仲裁協議存在，是被告以仲裁
    法第四條規定，聲請裁定停止本件訴訟，並命原告於一定期
    間內向瑞士提付仲裁，尚非有據，應予駁回。
四、爰裁定如主文。
中    華    民    國    95    年    8     月    10    日
                  民事第四庭法  官  林麗玲
以上正本係照原本作成
如對本裁定抗告須於裁定送達後10日內向本院提出抗告狀，並繳
納抗告費新臺幣1,000元
中    華    民    國    95    年    8     月    10    日
                             書記官  李承翰


司法院資訊處製作；財團法人民間司法改革基金會備份。
